【裁判字號】    92,易,136
【裁判日期】    920227
【裁判案由】    傷害等
【裁判全文】
臺灣高雄地方法院刑事判決                          九十二年度易字第一三六號
    公  訴  人  臺灣高雄地方法院檢察署檢察官
    被      告  丙○○  男  四.
                丁○○  男  十.
右列被告因傷害等案件，經檢察官提起公訴（九十一年度偵字第二五四九五號），本
院判決如左：
    主  文
丙○○、丁○○共同傷害人之身體，各處拘役伍拾日，如易科罰金，均以參佰元折算
壹日。
    事  實
一、緣丙○○前與甲○○合夥從事賽鴿生意，並向甲○○承租土地開設工廠，因丙○○懷疑甲○○對於賽鴿生意帳目交代不清，本已產生心結，嗣於民國九十一年五
    月七日晚間七時四十五分許，丙○○更因不滿甲○○酒後前往其上開開設之工廠
    鬧事，揚言要將工廠斷電，竟夥同其子丁○○與其他四位姓名年籍不詳之成年男
子共六人，前往高雄縣阿蓮鄉中路村八三之四號甲○○住處興師問罪，雙方一言
    不合，丙○○、丁○○等人竟共同基於傷害、毀損之犯意聯絡，由丁○○及前開
    不詳姓名年籍男子其中三人就地分持甲○○住處之鋁棒、鐵製掛衣架等物，共同
    毆打甲○○及其妻乙○○二人與擊打該處鋁門，丙○○並拉住甲○○以方便同夥
    毆打，復在旁高喊：打乎伊死（台語）等語助長同夥氣勢，使甲○○受有左手第
    五指三×二公分、右側頭部六×四公分、頭頂部四×三公分、右臉部三×二公分
    、後枕部七×三公分挫傷腫脹，右後背六×二公分、左後背十四×三公分挫傷瘀
    血等傷害，及使乙○○受有左側頭部六×四公分挫傷腫脹、左手背七×三公分挫
    傷瘀血等傷害。而甲○○上開住處之鋁門，則被打至凹陷數處，無法正常開閉而
    不堪使用，足以生損害於甲○○及乙○○。
二、案經甲○○、乙○○夫婦訴由高雄縣政府警察局湖內分局報告臺灣高雄地方法院
    檢察署檢察官偵查起訴。
    理  由
一、訊據被告丙○○、丁○○固不否認有於右揭時地一同前往告訴人甲○○、乙○○
    夫婦並與甲○○發生爭執之事實，惟矢口否認有傷害、毀損犯行，均辯稱：當天
    只有我們父子二人前往告訴人住處，並沒有帶其他人一同前往，且當時是甲○○
    拿鋁棒要打我們，我們將鋁棒搶下後丟在地上，然後就離開了，不知道告訴人夫
    婦為何會受傷云云。經查：
（一）右揭事實業據告訴人甲○○、乙○○於警訊、偵查及本院審理中迭次指訴明確
      ，並有現場相片多紙及二人之診斷證明書各一紙在卷可憑。
（二）被告丙○○、丁○○在警偵訊中雖一再辯稱：因甲○○拿鋁棒要打我們，我們
      父子二人合力將球棒搶下後就離開了，並未打人云云，惟查，被告丙○○於本
      院調查時已自承：甲○○酒後來我工廠揚言要斷電，所以我才找人去理論，他
      就拿球棒要打我，我兒子丁○○才跟他拉扯等語（見本院九十二年一月二十三
      日訊問筆錄），可知案發當時被告丁○○確有與告訴人甲○○拉扯之事實。再
      者，被告丙○○於警訊中辯稱：甲○○的傷勢，可能是我們要奪下鋁棒時，他
      （自己）不小心弄傷的云云，惟觀諸告訴人甲○○所受傷勢非輕，且受傷部位
      廣泛而多處，應非尋常拉扯所能導致，亦非告訴人等所能自為，是被告丙○○
      之上開辯解實難採信。復參以告訴人甲○○與被告丙○○年紀相若，而告訴人
      乙○○雖身為女性，但身體健康且正值青壯年，目睹丈夫遭人毆打時不可能任
      令他人恣意傷害而未加以援救，然乙○○竟未還手且毫無反擊餘地（因被告二
      人並未受傷），足見告訴人二人指訴：當天被告二人夥同另四名不詳男子前來
      ，丙○○在旁拉住甲○○並喊叫，由丁○○及另三名不詳男子下手毆打甲○○
      ，另一人則在車上等一情，與事實並無不符，應堪予採信。被告二人辯稱：僅
      有父子二人前往云云，不足採信。
綜上所述，本案事證已臻明確，被告二人犯行洵可認定。
二、核被告二人所為，均係犯刑法第二百七十七條第一項傷害罪及第三百五十四條之
    毀損罪。其二人與其餘四位姓名年籍不詳之成年男子間，具有犯意聯絡及行為分
    擔，均屬共同正犯。其等以在同時地共同毆打告訴人二人，使告訴人二人均受有
    傷害結果，為想像競合犯，仍應論以一傷害罪。其等所犯上開傷害、毀損兩罪間
    ，有方法、結果之牽連關係，為牽連犯，應從一重之傷害罪處斷。審酌被告二人
    之犯罪動機、目的、方法、手段，告訴人二人所受傷勢非輕，又被告二人於犯罪
    後仍飾詞意圖脫卸責任，迄未與告訴人達成和解等一切情狀，分別量處如主文所
    示之刑，並均諭知易科罰金之折算標準。
三、據上論斷，應依刑事訴訟法第二百九十九條第一項前段，刑法第二十八條、第二
    百七十七條第一項、第三百五十四條、第五十五條、第四十一條第一項，罰金罰
    鍰提高標準條例第一條前段、第二條，判決如主文。
本案經檢察官吳協展到庭執行職務。
中      華      民      國      九十二      年    二    月    二十七    日
                                  臺灣高雄地方法院刑事第六庭
                                      法  官  周玉群
右正本證明與原本無異。
如不服本判決，應於判決送達後十日內，向本院提出上訴狀。
                                      書記官  陳瓊芳
中      華      民      國      九十二      年    二    月    二十七    日
刑法第二百七十七條第一項
  傷害人之身體或健康者，處三年以下有期徒刑、拘役或一千元以下罰金。
刑法第三百五十四條：
  毀棄、損壞前二條以外之他人之物或致令不堪用，足以生損害於公眾或他人者，處
  二年以下有期徒刑、拘役或五百元以下罰金。


司法院資訊處製作；財團法人民間司法改革基金會備份。
